臺灣板橋地方法院刑事判決　　　　　　　94年度易字第816 號
　　公　訴　人　臺灣板橋地方法院檢察署檢察官
　　被　　　告　甲○○
上列被告因違反毒品危害防制條例案件，經檢察官提起公訴（94
年度核退毒偵字第1138號）暨移送併案審理（94年度毒偵字第40
26號），本院判決如下：
    主  文
甲○○連續施用第二級毒品安非他命，累犯，處有期徒刑陸月，
如易科罰金，以參佰元折算壹日。扣案如附表編號一、二所示之
物均沒收並銷燬之；附表編號三、四所示之物均沒收。
    事  實
一、甲○○曾有麻藥前科，並因施用毒品案件，先後二次經觀察
    、勒戒結果，均認無繼續施用毒品傾向，經臺灣苗栗地方法
    院檢察署檢察官於民國八十七年七月三十日以八十七年度偵
    字第三一二○號、八十八年二月二十四日以八十八年度偵緝
    字第六七號均為不起訴處分確定。八十八年間，復因施用毒
    品案件，由臺灣苗栗地方法院檢察署檢察官聲請強制戒治，
    並以八十八年度毒偵字第一一○號提起公訴；強制戒治部分
    ，經臺灣苗栗地方法院於八十八年九月十六日以八十八年度
    毒聲字第一一九三號裁定施以強制戒治，並於同年十一月八
    日以八十八年度易字第八三五號判處有期徒刑六月，如易科
    罰金，以銀元三百元折算一日確定，九十年二月二十七日易
    科罰金執畢。其再因施用毒品案件，由同一法院於九十年二
    月二十八日以八十九年度易字第六四○號判處有期徒刑一年
    ，其不服提起上訴，經臺灣高等法院臺中分院九十年五月十
    六日以九十年度上易字第八四八號駁回上訴，嗣緝獲後送監
    執行，九十二年二月二十三日縮短刑期期滿執行完畢（以上
    於本案均構成累犯）。
二、詎甲○○猶不知悛悔，竟仍於前述強制戒治執行完畢（其於
    九十年五月三十一日期滿）釋放後，五年內，基於施用第二
    級毒品安非他命之概括犯意，於九十四年二月十八日二十一
    時十分許為警詢問並採集其尿液檢體前回溯九十六小時內之
    某時起，迄至同年七月二十日十二時許為止，分別在不詳地
    點及臺北縣三峽鎮○○街五十一號二樓C 二○三室租處等處
    所，以將安非他命置於吸食器或玻璃球內點火燒烤吸食方式
    ，連續施用第二級毒品安非他命多次，嗣先後於九十四年二
    月十八日十六時許，在臺北縣永和市○○路四十一號二樓、
    同年七月二十日十七時三十分許，在臺北縣三峽鎮○○街五
    十一號二樓C 二○三室等處分別為警查獲，並扣得如附表所
    示物品，因而查悉上情。
二、案由臺北市政府警察局中山分局移請臺灣板橋地方法院檢察
    署檢察官偵查起訴暨移送併案審理；而甲○○於本院準備程
    序進行中，就起訴暨移送併案所指犯罪事實均作有罪的陳述
    ，經本院詳予告知適用簡式審判程序的規定，並聽取檢察官
    、甲○○的意見後，由本院合議庭裁定適用簡式審判程序審
    理。
    理  由
一、前揭犯罪事實，業據被告甲○○於警詢、偵查中，以至本院
    審理訊問時，均坦認不諱，而被告先後為警查獲後，自願同
    意採集其尿液檢體送請檢驗結果，均呈現安非他命類陽性反
    應，有臺灣尖端先進生技醫藥股份有限公司九十四年三月一
    日濫用藥物檢驗報告、臺灣檢驗科技股份有限公司九十四年
    八月三日濫用藥物尿液檢驗報告各附卷足稽。又扣案如附表
    編號二所示之疑似安非他命結晶物，經該管警察機關查獲後
    初步鑑驗結果，係屬毒品危害防制條例第二條第二項第二款
    規定之第二級毒品安非他命無訛，有臺北市政府警察局中山
    分局九十四年七月二十日毒品初步鑑驗報告書在卷可憑；復
    有如附表所示之吸食器、玻璃球等物扣案在卷足佐，因認被
    告所為上開不利於己的供述，與事實相符，已堪為採信。另
    被告前因施用毒品案件，先後經觀察、勒戒結果，均認無繼
    續施用毒品的傾向，而由臺灣苗栗地方法院檢察署檢察官分
    別為不起訴處分確定，復因施用毒品案件，經施以強制戒治
    ，並判處罪刑執行完畢等情，有臺灣板橋地方法院檢察署刑
    案資料查註紀錄表、本院九十四年九月八日列印之臺灣高等
    法院被告前案紀錄表等附卷足可參析。本案事證明確，被告
    施用第二級毒品安非他命之犯行，至堪認定。
二、按安非他命為毒品危害防制條例第二條第二項第二款規定之
    第二級毒品，核被告甲○○所為，係犯毒品危害防制條例第
    十條第二項之施用第二級毒品罪；其於施用前持有安非他命
    之低度行為，均為其各次施用之高度行為所吸收，不另論罪
    。被告先後多次施用第二級毒品安非他命犯行，時間緊接，
    手段方式無異，所犯均係犯罪構成要件相同之罪名，顯係基
    於一貫性的概括犯意反覆實施，為連續犯，應依刑法第五十
    六條規定論以一罪，加重其刑。又被告於受有期徒刑之執行
    完畢後，五年以內再犯本件有期徒刑以上之罪，為累犯，應
    依刑法第四十七條規定，遞加重其刑。爰審酌被告有如事實
    欄所述之前科素行，其因施用毒品案件，經送觀察、勒戒結
    果，認無繼續施用毒品傾向，而為不起訴處分確定，復因施
    用毒品案件，經送強制戒治，並判處罪刑執畢，詎仍不知惕
    勵，猶為本件施用第二級毒品犯行，顯見被告斷絕毒癮意志
    不堅，惟施用毒品，對他人尚不生直接危害，兼衡酌其犯罪
    動機、目的、手段方式，施用期間及戕害自我身心程度，犯
    罪後態度暨綜合偵審程序中一切情狀等，酌情量處如主文所
    示之刑，並諭知易科罰金之折算標準。
三、扣案如附表編號二所示安非他命三小包（合計淨重○．四公
    克），為查獲之毒品；編號一所示之吸食器，其內殘留不可
    分離之安非他命殘渣，亦不失為查獲之毒品，應依同上條例
    第十八條第一項規定，不問屬於犯人與否，均宣告沒收並銷
    燬之。至附表編號三、四所示物品，業據被告於本院審理時
    坦承為其所有在卷，且係供為本件施用第二級毒品罪所用之
    物，應依刑法第三十八條第一項第二款規定宣告沒收之。
四、又檢察官移送併案（九十四年度毒偵字第四○二六號）審理
    部分，與原起訴經本院判處刑罰部分，有連續犯之裁判上一
    罪關係，基於審判不可分原則，本院併為審理，附此敘明。
據上論斷，應依刑事訴訟法第二百七十三條之一第一項、第二百
九十九條第一項前段、第三百一十條之二，毒品危害防制條例第
十條第二項、第十八條第一項前段，刑法第十一條前段、第五十
六條、第四十七條、第四十一條第一項前段、第三十八條第一項
第二款，罰金罰鍰提高標準條例第二條，判決如主文。
本案經檢察官陳鴻濤到庭執行職務。
中　　華　　民　　國　　94　　年　　9 　　月　　29　　日
                              臺灣板橋地方法院刑事第七庭
                                      法　官  胡  堅  勤
上列正本證明與原本無異。
如不服本判決，應自判決送達後起十日內，向本院提出上訴狀（
應附繕本），上訴於臺灣高等法院。
                                      書記官  吳  詩  琳
中　　華　　民　　國　　94　　年　　9 　　月　　29　　日
附表：
┌──┬─────────┬───┬────┬───────┐
│編號│扣 案 物 品 名 稱 │數  量│持有人／│備　　　　　註│
│    │                  │      │所有人  │              │
├──┼─────────┼───┼────┼───────┤
│一  │安非他命吸食器    │一組  │甲○○  │九十四年二月二│
│    │                  │      │        │十八日為警查獲│
│    │                  │      │        │，經鑑驗結果，│
│    │                  │      │        │其內殘留不可分│
│    │                  │      │        │離之安非他命殘│
│    │                  │      │        │渣（參九十四年│
│    │                  │      │        │核退毒偵字一一│
│    │                  │      │        │三八號卷第五十│
│    │                  │      │        │三頁之初步鑑驗│
│    │                  │      │        │報告書）      │
├──┼─────────┼───┼────┼───────┤
│二  │安非他命          │三包  │同上    │九十四年七月二│
│    │                  │（合計│        │十日為警查獲，│
│    │                  │淨重○│        │經鑑驗結果，確│
│    │                  │．四公│        │屬第二級毒品安│
│    │                  │克）  │        │非他命（參九十│
│    │                  │      │        │四年毒偵字四○│
│    │                  │      │        │二六號卷第十六│
│    │                  │      │        │頁之毒品初步鑑│
│    │                  │      │        │驗報告書）    │
├──┼─────────┼───┼────┼───────┤
│三  │安非他命吸食器    │一組  │同上    │九十四年度保管│
│    │                  │      │        │字第七○○九號│
│    │                  │      │        │贓證物品清單（│
│    │                  │      │        │同前偵卷第五十│
│    │                  │      │        │頁）          │
├──┼─────────┼───┼────┼───────┤
│四  │玻璃球            │二個  │同上    │同上          │
└──┴─────────┴───┴────┴───────┘
附錄本案論罪科刑法條全文：
毒品危害防制條例第十條
施用第一級毒品者，處六月以上五年以下有期徒刑。
施用第二級毒品者，處三年以下有期徒刑。
